# 利息停止计提是否准确？陈版

提问人：呼叫帮助 时间：2010-03-25 17:40:51
本公司于 1998 年度向银行借款 1000 万元，借款借款 5 年，前 2 年本公司按银行贷款利率计提利息并支付利息，第 3 年，本公司因财务状况的原因，无法支付银行借款利息，但本公司仍然计提了当年和后 2 年的利息，从第 5 年开始，本公司没有计提了利息。现在本公司的贷款已转移到资产管理公司， 请问：陈版，本公司从第 5 年开始，没有计提利息，是否正确？中介机构本年度给本公司补计提从第 5 年至 2009 年度的利息，是否准确？

回答人：chenyiwei
回复 楼主 呼叫帮助 的帖子取决于借款合同对借款逾期后，在逾期期间是否计息，以及如何计息的约定。应按合同约定的条款处理。

回答人：chenyiwei
回复 藤椅 呼叫帮助 的帖子建议首先由律师对相关法律问题发表专业意见，即在贷款合同没有对逾期期间的利息问题作出明确约定的情况下应如何处理，再根据律师的专业意见作出相关的会计处理。